臺灣板橋地方法院交通事件裁定　　　　 96年度交聲字第557號
原處分機關　交通部公路總局臺北區監理所板橋監理站
異　議　人
即受處分人　甲○○
上列異議人因違反道路交通管理處罰條例案件，對於交通部公路
總局臺北區監理所板橋監理站於民國96年4 月23日所為之處分（
原處分案號：板監裁字裁41-AEV305511、41-AEV305512號），聲
明異議，本院裁定如下：
    主  文
異議駁回。
    理  由
一、本件異議意旨略以：異議人即受處分人甲○○於民國96年3
    月5 日晚上10時45分許，駕駛車號LC6-607 號重型機車，行
    經臺北市○○○路與涼洲街口時，因「闖紅燈」、「拒絕停
    車接受稽查而逃逸」之違規行為，為警追捕攔停掣單舉發。
    惟當時伊經過紅綠燈時是下車用牽的，伊沒有闖紅燈且伊當
    時有停下來，警員才可以那麼快追過來，且警員也沒有舉發
    的照片，為此不服，爰依法聲明異議，請求撤銷原處分云云
    。
二、按汽車駕駛人，行經有燈光號誌管制之交岔路口闖紅燈者，
    處新臺幣（下同）1,800元以上5,400元以下罰鍰。又汽車駕
    駛人，駕駛汽車有違反本條例之行為，經交通勤務警察或依
    法令執行交通稽查任務人員制止時，不聽制止或拒絕停車接
    受稽查而逃逸者，除按各該條規定處罰外，處新臺幣3,000
    元以上6,000 元以下罰鍰。汽車駕駛人有第48條、第60條第
    1 項情形者，記違規點數1 點；有第53條情形者，記違規點
    數3 點，道路交通管理處罰條例第53條、第60條第1 項、第
    63條第1 項第1 款、第3 款分別定有明文。
三、經查：異議人甲○○於96年3 月5 日晚間10時45分許，駕駛
    車號LC6-607 號重型機車，行經臺北市○○○路與涼洲街口
    時，因有「駕車行經有燈光號誌管制之交岔路口闖紅燈」、
    「拒絕停車接受稽查而逃逸」之違規行為，為臺北市政府警
    察局大同分局民生西路派出所執勤員警蔡煜掣單舉發等情，
    除經本件證人即舉發員警蔡煜到庭結證外，並有臺北市政府
    警察局北市警交字第AEV305511、AEV305512號舉發違反道路
    交通管理事件通知單通知聯影本、臺北市政府警察局大同分
    局96年4 月9 日北市警同分交字第09630907000 號書函各1
    紙附卷可稽。惟異議人否認有闖紅燈違規之行為，並以前揭
    情詞置辯。然查，觀諸本件證人即舉發員警蔡煜到庭結證稱
    ：當天舉發的時間為22時45分，當時由我的主管帶班跟我一
    起執勤，我們在延平國小前，延平北路三段往二段方向，有
    機車通過272 巷，並不是247巷，機車紅燈越過延平北路272
    巷，我們發現時，有拿指揮棒示意他停車，不過該機車在我
    們指揮示意之後，並沒有停下來，接著在涼洲街闖第二個紅
    燈，我們主管就騎摩托車追趕，一直追到延平北路二段與保
    安街口，才把違規人攔截下來，我隨後趕到，攔截下來之後
    ，我們就跟異議人陳述他當時在延平北路272 巷闖紅燈，當
    時異議人說他整路都是用牽的，我當時跟他說他沒有辦法在
    短時間內從272 巷牽車到這邊；異議人從272 巷闖紅燈時，
    就一直是騎乘著車輛，我們騎車從後追趕等語（詳見本院卷
    宗96年7 月9 日訊問筆錄），衡情，證人蔡煜為依法執行交
    通勤務之警員，與異議人素不相識，亦無怨隙，應無甘冒自
    身觸犯偽證罪之風險而設詞誣攀異議人之理，故其證言應堪
    採信，是異議人應確有前揭駕車行經有燈光號誌管制之交岔
    路口闖紅燈之違規行為無訛。另本件舉發時員警雖未當場拍
    照採證，然依道路交通管理處罰條例第7 條之2 第1 項第1
    款規定，汽車駕駛人有闖紅燈之行為，當場不能或不宜攔截
    製單舉發者，本得對汽車所有人逕行舉發處罰，而本件舉發
    員警亦就舉發經過於本院調查時到庭證述屬實，異議人自難
    以員警舉發時無採證照片云云，據為免責事由。再者，交通
    警員掣單舉發違反道路交通管理處罰條例所列之違規事實，
    本質上為行政處分，係公務員基於職務上之權力，依法就特
    定之具體事件所為之具公法上效果之單方行政行為，基於公
    務員為公法上行為具有公信力之原則，若無其他反證足以推
    翻，該行政處分當可被推定為真正，本此公信原則，立法者
    乃賦予行政機關制定違反道路交通事件統一裁罰標準及處理
    細則，使執勤警員得當機處分以達其維護交通秩序、安全之
    行政目的，反之，若謂公務員一切行政行為均需預留證據以
    證其實，則國家行政勢必窒礙難行，據此，刑事訴訟法就犯
    罪證據有關之規定中與屬行政秩序罰之交通違規裁罰本質不
    合之部分，自不在準用之列，從而，異議人既未就執勤員警
    之舉發有誤提出相關證據以供調查，本院經查亦無任何證據
    足資證明其有捏造事實違法取締之情事，則執勤員警本其維
    護交通秩序、安全職責所為之舉發，自應受到合法、正確之
    推定。
四、綜上所述，本件異議人空言否認前開違規事實，無非事後卸
    責之詞，不足採信。異議人於前揭時、地闖紅燈、拒絕停車
    接受稽查而逃逸之違規行為，已據執勤警員以親睹無誤後始
    予舉發在案，本件違規事證已臻明確，異議人於前揭時、地
    ，駕車行經有燈光號誌管制之交岔路口闖紅燈、拒絕停車接
    受稽查而逃逸之違規事實，堪以認定。是以，原處分機關據
    以援引前開規定，就「闖紅燈」之違規，裁處異議人罰鍰
    1,800 元，並記違規點數3 點；就「拒絕停車接受稽查而逃
    逸」之違規，裁處異議人罰鍰3,000 元，並記違規點數1 點
    ，於法均無何違誤或不當之處。本件異議為無理由，應予駁
    回。
據上論斷，應依道路交通案件處理辦法第19條，裁定如主文。
中　　華　　民　　國　　96　　年　　7 　　月　　20　　日
                  交通法庭  法　官  陳  靜  茹
以上正本證明與原本無異
如不服本裁定應於送達後5 日內向本院提出抗告狀
                            書記官　彭  麗  紅
中　　華　　民　　國　　96　　年　　7 　　月　　20　　日
